18/11
Möte närvarande Mohammed, Matilda och Jonas
satt story points på sprint 1
delat ut uppgifter mellan oss
lagt till uppgifter i projektet
diskuterat innehåll och hur vi jobbar med projektsidan i github

    återberättat möte mellan jonas och matilda från igår 17/11

19/11 möte närvarande Mohammed, Matilda och Jonas
Jonas -skapat skelettet av hemsidan, header och grid layout för de olika sidorna
Matilda- gjort research om vad content, skrivit ett worddokument
Mohammed- skapat footer till hemsidan samt styling

    Jonas- ansvarig för att syna innehåll
    Matilda ska ändra scss och lägga till mobile och desktop i filer
    Mohammed ska skapa iconer till use cases (företagsloggor) sida 3 svg, eller pg
    alla är glada men lite förvirrade med tasksen, kanske blir klarare på föreläsningen imorgon

20/11
möte närvarande Mohammed, Matilda och Jonas
Alla är i fas med sina uppgifter
Mohammed har styleat footer, matilda har lagt in desktop och mobilfiler för sass och flyttat css koden till rätt fil.
mohammed kollar på "läs mer knappar"
Jonas fortsätter med mobilvyn
Matilda fixar texterna och kollar också på lösingar för läs mer knappar.

21/11
möte närvarande Matilda, Jonas och Zoher
Mohammed har anmält att han inte kunde deltaga vi kommer att meddela honom vad vi pratat om.
Zoher och Matilda ska ha ett möte i eftermiddag där hon berättar vad vi har gjort och hur vi ska gå vidare
sprint 1 klar till imorgon då vi ska gå igenom vad vi kan göra bättre och hur vi tycker att det gått
inför i morgon ska alla komma på små tasks till sprint 2 för att sedan planera ut Story points och vad vi ska ha med i sprinten.
Jonas håller på med repsonsiv navigering
Matilda har lagt in text i allt förutom use cases (bör justeras)
Mohammed tar fram logor för företag och har adderat Zoher till footer samt tagit fram bilder
![backlog20241121](/assets/printscreens/daily20241121.jpg)

22/11
Möte närvarade Zoher, Matilda och Mohammed
Pratar om strukturen hur vi ska jobba, hur vi lägger upp uppgifterna
kanske att vi ska välja en sida var att jobba med html, och styling i scss
zoher försöker få till branches, Matilda gör en presentation i gamma som hon lägger in här och i chatten (editerar sen)
vi har bokat in en tid för presentation där Mohammed, Matilda och Jonas ska närvara (zoher jobbar tyvärr).
retrocermonin ska ske på måndag eftermiddag när tiden passar för alla.
vi har lagt till en in review column och jonas ska lägga till ett nytt projekt för retro till på måndag
![backlog20241122](/assets/printscreens/daily20241122.jpg)

25/11
Möte närvarade Zoher, Matilda, Mohammed. Jonas var upptagen.
Idag har Matilda och Jonas haft en presentation framför Jenny och Maria om projektet och hur vi arbetar agilt i vårat projekt.
De tyckte vi hade gjort ett bra arbete och att vi ska ta med oss till sprint 2 att arbeta i branches för att få bort alla merge konflikter som kan uppstå
Idag klockan 19:00 har vi retrocermoni och sprint planering.
![backlog20241125](/assets/printscreens/daily20241125.jpg)

26/11
Möte närvarade Matilda, Zoher, Mohammed och Jonas
gårdagens möte gjorde vi en retrocermoni om sprint 1, vi diskuterade vad vi kunde gjort bättre och vad som hade funkat bra i vår sprint.
![retro20241125](/assets/printscreens/retro20241125.jpg). Vi körde en planing poker på våran backlog och delade upp uppgifterna emellan oss.
osäkerhet finns fortfarande om branches, tänkte boka handledning med jenny när nästa tillfälle ges.
Mohammed meddelar att han ska resa imorgon så han kanske inte kan närvara på dailys och tillföra något men han försöker så gott han kan.
![backlog20241126](/assets/printscreens/daily20241126.jpg)

27/11
Möte närvarade Matilda, Zoher och Jonas
Mohammed åker tåg till Tysklad men han jobbar på projektet.
vi valde att radera all scss och css det ser konstigt ut och vi behöver börja om från skratch för att få det att fungera
Matilda ansvarar för att plocka bort allt som inte ska finnas, pojkarna sparar sitt scss som de vill ha kvar.
alla har skapat en egen branch som är kopplad till developer branchen.
![backlog20241127](/assets/printscreens/daily20241127.jpg).

28/11 
mötet närvarade Matilda, Zoher, Mohammed och Jonas 
vi pratar om att Matilda och Mohammed har merge problem med branches vi har haft möte med Jenny i morse, vi blir lite låsta hur vi ska göra.
det gör att vi inte kan fortsätta utveckla vårat projekt.
förhoppningsvis får vi det att fungera tills imorgon. vi har gjort klart vår html struktur till hur vi vill ha det och ska lägga det i done columnen ![backlog20241128](/assets/printscreens/daily20241128.jpg).

29/11
mötet närvarade Matilda, Zoher, Mohammed och Jonas samt Maria och Jenny
vi fick hjälp att lösa våra branch problem då lokalt på vår developer branch såg det olika ut.
vi böjar för stå hur man ska pull till orgin ect.
tills på måndag ska vi arbeta på våra grenar det vi har kvar och kolla ta ansvar att titta igenom in review columnen och lägga i done om vi tycker att uppgifterba slutförts.
På måndag eftermiddag klockan 19:00 ska vi ha ett retro/ planeringsmöte inför presentationen av vårat projekt för Maria och Jenny som ska ske på fredag 6/12
![backlog20241129](/assets/printscreens/daily20241129.jpg).